Guillermo Serrano Martín

INGENIERO INDUSTRIAL - ESPECIALIDAD: TECNOLOGÍAS ENERGÉTICAS



Ingeniero Superior Industrial por la Universidad Carlos III de Madrid con la especialidad de Tecnologías Energéticas con un nivel alto de inglés (conversacional). Actualmente cursando un máster en "Energías renovables y eficiencia energética".

Experiencia en tratamiento de grandes cantidades de información así como bases de datos.



guillermo.serrano.martin@gmail.com



in http://www.linkedin.com/in/guillermoserranomartin



630 54 92 65

FORMACIÓN ACADÉMICA



Ingeniería Superior Industrial - Especialidad: Tecnologías Energéticas. Septiembre 2012. Universidad Carlos III de Madrid.



Máster en Energías Renovables y Eficiencia Energética.

Marzo 2014 (Cursando actualmente). Universidad San Pablo CEU.



Curso Superior en Contaminación Atmosférica y Acústica.

Octubre 2013 – Marzo 2014. Escuela de Empresa.

EXPERIENCIA LABORAL



Becario en prácticas:

Becario en prácticas en el departamento de RBMA (Residuos de Baja y Media Actividad) formando parte de un proyecto de reducción de residuos con tecnología de plasma con la colaboración de las empresas Iberdrola e Inasmet.

Julio 2012 – Septiembre 2012. Enresa (Gestión de residuos nucleares)



Becario en prácticas:

Formando parte del grupo de Inteligencia de Negocio (Business Intelligence) dentro del departamento de V&D (Ventas y Distribución). Realización de informes detallados tratando grandes cantidades de información extraídas de bases de datos de la compañía para requerimientos de otros departamentos.

Programas utilizados: SAS (lenguaje de programación SQL), BO (Business Objects), Excel.

Octubre 2013 – Febrero 2014. Orange.

FORMACIÓN COMPLEMENTARIA

IDIOMAS:



Lengua materna



Nivel alto (Nivel C1).

Obtención del título FCE (First Certificate of English) con una calificación de 77/100 (Pass at Grade B) en junio de 2013.

Nivel alto de lectura, de escritura (calificado como "Excellent" por el FCE) y de expresión oral (capacitado para mantener una conversación fluida).

Estancia de cuatro meses en Irlanda en una academia realizando un curso intensivo de inglés y viviendo con una familia nativa.

CURSOS/CONFERENCIAS:

"I Jornada de la Semana Verde" (10 horas) Universidad Carlos III de Madrid

"Semana de la Solidaridad" (10 horas) Universidad Carlos III de Madrid

"Mejora tu capacidad de comunicación y relación" (20 horas) Universidad Carlos III de Madrid

INFORMÁTICA:

Microsoft Office: WORD, POWER POINT (Nivel alto), EXCEL (Nivel alto), ACCESS.

MATLAB, STATGRAPHICS, AUTOCAD, SAS, BO (Business Objects).

OTROS DATOS DE INTERÉS:

Curso RCP (Reanimación Cardio Pulmonar) con titulación oficial.

Voluntario y monitor de campamento en Almería para el colegio Apóstol Santiago de Aranjuez durante el verano (2000-2010).

Calificación obtenida en el PFC del Departamento de Materiales e Ingeniería Química: 10 – Matrícula de Honor.

Título del proyecto: "Obtención y caracterización de mezclas de polipropileno y parafina para su aplicación en materiales de cambio de fase (PCM)".

INFORMACIÓN ADICIONAL:

Carné de conducir y vehículo propio.

Disponibilidad total para cambiar de residencia y viajar tanto a nivel nacional como internacional.